

INFORMAÇÕES PESSOAIS

Endereço

Rua, Dr Nelson Cayres de Britto, 201 São Paulo SP 05368-010

Telefone (11) 95959-2426

E-mail

jorgeguglielmini@gmail.com

Linkedin

https:// www.linkedin.com/in/ jorge-luiz-migliavaccaguglielmini/

27 anos, Brasileiro, Solteiro

IDIOMAS

- Português
- Inglês (Intermediário)

Jorge Luiz Migliavacca Guglielmini

OBJETIVO

Analista de Dados.

RESUMO

 Formado em Matemática pela USP, Analista de Dados com 3 anos de experiência na Contmatic Phoenix. Especializado em Python, AngularJS e bancos de dados como MongoDB, MySQL e PostgreSQL. Experiente na criação de painéis interativos com PowerBi, LookerStudio e MixPanel. Apaixonado por transformar dados em insights estratégicos.

HISTÓRICO PROFISSIONAL

Contmatic Phoenix - Analista de dados

SÃO PAULO | 12/2021 - 12/2023

- Extração de dados de diversas bases e consolidação dos mesmo para relatórios.
- Criação de dashboards para as áreas de negócio.
- o Aperfeiçoamento dos processos internos.
- Responsável pelas demandas atribuídas à área de dados.

Contmatic Phoenix - Estagiário SÃO PAULO | 12/2020 - 12/2021

Desenvolvedor full-stack.

SÃO PAULO | 05/2019 - 12/2020

- o Elaboração de material didático.
- Correção de questões enviadas pelos alunos.
- Criação de vídeo-respostas para os exercícios existentes na plataforma.

Escola Mobile - Auxiliar de classe

SÃO PAULO | 03/2017 - 12/2018

- o Elaboração de material didático.
- o Correção de atividades.
- o Acompanhamento das aulas e rotina de sala de aula.

FORMAÇÃO ACADÊMICA

USP - Universidade de São Paulo / ESALQ

o MBA em Data Science e Analytics | 2023 - Cursando

USP - Universidade de São Paulo

Licenciatura em matemática | 2016 - 2022

Etec Prof Basilides de Godoy

COMPETÊNCIAS

- Proativo
- Esforçado
- Focado
- Disciplinado
- Sincero
- Persistente
- Observador
- Determinado

 Técnico em Análise e desenvolvimento de Sistemas | 2012 -2013

Colégio Manoel Mortatto

o Ensino médio | 2011 - 2013

CURSOS

- o MongoDB Python Developer Path | MongoDB
- Google Cloud Big Data and Machine Learning Fundamentals | Google Cloud Skills Boost
- o Introdução a Ciência de dados 3.0 | Data Science Academy
- Angular 9 + Spring Boot 2.2 | Udemy